臺灣臺南地方法院刑事判決　　　　　　 99年度交易字第420號
公　訴　人　臺灣臺南地方法院檢察署檢察官
被　　　告　羅榮山
上列被告因過失致死案件，經檢察官提起公訴（99年度偵字第17
348號），被告就被訴事實為有罪之陳述，本院裁定進行簡式審
判程式，判決如下：
    主    文
羅榮山因過失致人於死，處有期徒刑陸月，如易科罰金，以新臺
幣壹仟元折算壹日。緩刑貳年。
    事    實
一、羅榮山於民國99年6月23日上午，騎乘車號329-BDD號機車，
    沿臺南縣官田鄉官田村南117線東往西方向行駛，於11時17
    分許，途經該路5.1公里與南119線之交岔路口時，當時之天
    候、路況皆良好，其原應注意汽車行進中駕駛人應注意車前
    狀況，隨時採取必要安全措施，及交通號誌閃光黃燈表示「
    警告」，車輛應減速接近，注意安全，小心通過，且依當時
    路況天候又無不能注意之情事，竟疏於注意，於通過上開交
    岔路口時，未注意安全，貿然前行，適同一時、地，有曹春
    男騎乘車號H93-188號機車沿南119線北往南方向行駛至該處
    ，亦未注意汽車行駛至交岔路口，應遵守閃光紅燈表示「停
    車再開」，車輛應減速接近，先停止於交岔路口前，讓幹道
    車優先通行後認為安全時，方得續行之規定，即貿然前行，
    由於雙方有上述之疏失，見之曹春男機車與羅榮山機車行至
    上開路口時，避煞皆已不及，遂於交岔路口，由曹春男之機
    車前輪，撞及羅榮山機車右後排氣管，曹春男並因此人車倒
    地，受有頭部外傷併蜘蛛膜下腔出血等傷害，經送醫後不治
    死亡。羅榮山於肇事後，在未有偵查犯罪職務之機關或公務
    員發覺其為犯罪人前，即向到場處理本件道路交通事故，尚
    不知肇事者為何人之臺南縣警察局麻豆分局交通事故處理小
    組警員供承其肇事犯罪，自首並接受裁判。
二、案經臺灣臺南地方法院檢察署檢察官據報相驗後自動偵查起
    訴。
    理    由
一、本件係經被告羅榮山就被訴之犯罪事實為有罪之表示，而經
    本院裁定以簡式審判程序加以審理，依刑事訴訟法第273條
    之2、第159條第2項之規定，不適用傳聞法則有關限制證據
    能力之相關規定，合先敘明。
二、訊據被告羅榮山對於上揭事實坦承不諱，並有道路交通事故
    現場圖、道路交通事故調查報告表(一)、(二)各1份、奇美醫院
    柳營分院診斷證明書1紙、現場蒐證照片20張（見相驗卷第5
    -7頁、第18-28頁）在卷可稽。又被害人曹春男係因本件車
    禍致頭部外傷併蜘蛛膜下腔出血而死亡，亦據臺灣臺南地方
    法院檢察署檢察官督同法醫師相驗屬實，有相驗筆錄、檢驗
    報告書、相驗屍體證明書各1份及相驗照片14幀附卷可憑（
    見相驗卷第29頁、第33-39頁、第45-51頁）。另本件肇事責
    任經送請鑑定結果，亦認曹春男駕駛重機車，行經閃光紅燈
    號誌交岔路口支線道車疏未暫停讓幹線道車先行，為肇事主
    因；被告駕駛重機車，行經閃光黃燈誌交岔路口疏未減速接
    近，注意安全小心通過，為肇事次因，有臺灣省臺南區車輛
    行車事故鑑定委員會99年8月19日南鑑字第0995902867號函
    暨鑑定意見書（見相驗卷第54、55頁）、臺灣省車輛行車事
    故覆議鑑定委員會99年10月12日覆議字第0996203873號函一
    份在卷可查（見相驗卷第62頁）。是被害人曹春男係因本件
    車禍死亡，既如前述，則被害人曹春男之死亡與被告之過失
    行為間，即有相當因果關係。因此，本件被告過失致人於死
    之犯行，事證明確，應予依法論科。
三、核被告羅榮山所為，係犯刑法第276條第1項之過失致死罪。
    又被告肇事後，在未有偵查犯罪職務之機關或公務員發覺其
    為犯罪人前，即向到場處理本件道路交通事故而尚不知肇事
    者為何人之臺南縣警察局麻豆分局交通事故處理小組警員供
    承其肇事犯罪，自首並接受裁判等情，有臺南縣警察局道路
    交通事故肇事人自首情形紀錄表一紙在卷足憑（見相驗卷第
    15頁），爰依刑法第62條前段之規定減輕其刑。茲審酌被告
    之品行、生活狀況、智識程度（國小畢業），被告於本件事
    故中之過失情節與程度，及被告已與被害人曹春男之家屬達
    成和解賠償其等之損害，並已賠償完畢，有本院100年度司
    南調字第45號調解筆錄及被告提出之郵政跨行匯款申請書影
    本存卷可按（見本院卷第33、44頁），暨被告犯罪後坦承犯
    行態度尚佳等一切情狀，量處如主文所示之刑，並諭知如易
    科罰金之折算標準。末查，被告前未曾犯罪受有刑之宣告，
    有臺灣臺南地方法院檢察署刑案資料查註紀錄表及臺灣高等
    法院被告前案紀錄表各一份在卷可憑，其因一時失慮致犯本
    罪，且已與被害人家屬達成調解，並賠償完畢，信被告經此
    科刑之教訓，已足資警惕，應無再犯之虞，本院因認被告所
    受宣告之刑，以暫不執行為適當，併予宣告緩刑2年，以啟
    自新。
據上論斷，應依刑事訴訟法第273條之1第1項、第299條第1項前
段，刑法第276條第1項、第62條前段、第41條第1項前段、第74
條第1項第1款，刑法施行法第1條之1，判決如主文。
本案經檢察官吳坤城到庭執行職務。
中    華    民    國   100    年    4     月    29    日
                    刑事第十五庭  法  官  林福來
以上正本證明與原本無異。
如不服本判決應於收受本判決後10日內向本院提出上訴書狀，並
應敘述具體理由。其未敘述上訴理由者，應於上訴期間屆滿後20
日內向本院補提理由書狀（均須按他造當事人之人數附繕本）「
切勿逕送上級法院」。
                                  書記官  李淑惠
中    華    民    國   100    年    5     月    2     日
附錄論罪科刑法條：
刑法第276條第1項：
因過失致人於死者，處二年以下有期徒刑、拘役或二千元以下罰
金。